# 请教陈版，单位面增资投资收益问题

提问人：lbwl 时间：2012-03-13 13:48:51
我有个子公司原先持股52%，今年 6 月份我单方面增资后到68%了，假设子公司一直亏损，那么本年的投资收益怎么算，是分段算还是都按68%算，我是分段算的，但我们那个会计师说假设现在我们增资后马上就出售，由于没有约定，我们肯定要按68%算出售金额（假设按账面值卖),如果这样的话等于就是子公司的损益我都按68%算了，所以我今年的也都要按68%算，但是还有个会计师说投资收益还是分段算，但是少数股东替我承担亏损部分就是前半年62%-52%部分直接在所有者权益变动表调增少数股东损益，陈版的意见呢

回答人：chenyiwei
投资收益应当分段计算。同时合并报表层面应将购买少数股权的差额影响（按解释 2 号第二条计算确定）调整资本公积，使得少数股权期末余额等于该子公司净资产额乘以期末少数股权比例。

提问人：lbwl 时间：2012-03-14 22:32:05
回复 chenyiwei 的帖子
陈版能否写下合并报表调整分录，您说的将购买少数股权的差额影响在我单为这种情况下如何处理，我单位开始是直接出资取得控制权，后又单方面出资加大持股比例，哪您说这个差额是指什么呢

回答人：chenyiwei
应在合并层面调整资本公积的差额=增资成本-(增资后被投资企业净资产额增资后股权比例－增资前被投资企业净资产额增资前股权比例)

提问人：lbwl 时间：2012-03-15 11:52:17
回复 lbwl 的帖子
等于是按这个数调整少数股东损益和资本公积吗，是 借 资本公积 贷 少数股东损益吗

回答人：chenyiwei
在合并报表层面调整资本公积和少数股东权益。少数股东损益不受影响，仍按通常方法分段计算。

提问人：lbwl 时间：2012-03-15 14:26:51
又有点糊涂，就是为什么一定要保证期末少数股东权益等于净资产*期末持股比例，这里有什么原因吗

回答人：chenyiwei
期末少数股权通常应当等于子公司期末净资产乘以少数股东享有权益的比例（但要注意子公司之间互相投资的影响，前段时间有讨论）。但在长期投资采用成本法核算的情况下，长投通常不等于子公司净资产*母公司持股比例。

提问人：lbwl 时间：2012-03-24 10:23:13
回复 lbwl 的帖子
想问您下如果是冲减资本公积的话，资本溢价和联营合营单位所有者权益变动产生的资本公积能冲减吗

回答人：chenyiwei
购买少数股权的交易差额冲减资本公积时，不能冲减由其他综合收益形成的、等待以后实现时转入损益的资本公积。可以冲减股本溢价和原制度资本公积转入中的已实现部分，如关联交易差价、接受现金捐赠、债务重组收益等。